【裁判字號】    95,婚,124
【裁判日期】    950428
【裁判案由】    離婚
【裁判全文】
臺灣臺北地方法院民事判決               95年度婚字第124號
    原      告  丙○○
                            3.
    被      告  乙○○
    特別代理人  甲○○
                            縣.
                            樓.
上列當事人間離婚等事件，本院於 95 年 4 月 28 日辯論終結
，判決如下：
  主  文
准原告與被告離婚。
訴訟費用由被告負擔。
  事  實
甲、原告方面：
  一、聲明：准原告與被告離婚。
  二、陳述：兩造結婚多年，因被告於民國 88 年間被宣告禁治
      產，已無維持婚姻關係之主觀意願及客觀實益，為達到兩
      造好聚好散，以免傷和氣，決定以口不出惡言方式離婚，
      為此依據民法第 1052 條第 2 項訴請准予如訴之聲明所
      示。
  三、證據：提出戶籍謄本為證。
乙、被告方面：
  一、聲明：未為同意或反對聲明。
  二、陳述：被告之子即特別代理人陳述被告於民國 88 年間被
      宣告禁治產，被告現在由其照顧中，兩造已無維持婚姻關
      係之主觀意願及客觀實益，為達到兩造好聚好散，以免傷
      和氣，決定以口不出惡言方式離婚，被告繼續由兒子即特
      別代理人撫養照顧。
  理  由
一、兩造為夫妻，此有戶籍謄本附卷可稽，並為兩造所不爭執，
    堪信為真。
二、原告主張兩造結婚多年，因被告於民國 88 年間被宣告禁治
    產，已無維持婚姻關係之主觀意願及客觀實益，為達到兩造
    好聚好散，以免傷和氣，兩造已無維持婚姻關係之主觀意願
    及客觀實益，其婚姻關係已發生民法第 1052 條第 2 項之
    「重大事由」而難以維持等情，此為被告所不爭執，本院衡
    諸兩造間之生態環境及家庭動力關係，認為原告之主張堪信
    為真。
三、按婚姻關係以夫妻共同生活為目的，彼此應以誠摯互信為基
    礎，相互扶持，共同建立經營，始有美滿幸福可言。倘雙方
    因理念上之重大差異，事實上已無維持婚姻關係之主觀意願
    及客觀實益，且雙方誠摰互信之感情基礎，已經不復存在，
    依一般人之生活經驗，顯然難期修復，則雙方共同生活之婚
    姻目的已經不能達成，而其事由之發生，依一般社會感情，
    尚難認為應完全歸責於夫妻之一方時，應可認係民法第
    1052 條第 2 項所定難以維持婚姻之重大事由，以准許夫妻
    雙方為離婚之請求，否則，勉強維持婚姻之形式，反而會對
    雙方各自追求幸福生活之機會造成不必要之限制。本件兩造
    已無維持婚姻關係之主觀意願及客觀實益之事實既經認定，
    而兩造復無民法第 1052 條第 1 項各款所定離婚事由，因
    兩造婚姻關係已出現破綻，又難認為應完全歸責於夫妻之一
    方，堪認兩造間存有重大事由，難以維持婚姻，依上開說明
    ，原告依民法第 1052 條第 2 項訴請離婚，洵屬有據。
四、復按離婚不僅為一個法律問題或一個單純法律事件，實為兩
    造及其家庭成員間在心理上、社會上、經濟上以及日常生活
    上長期調適之一種歷程，故法院審理離婚案件時，應針對化
    解家事紛爭，盡量減少訴訟程序對兩造及其家庭成員所造成
    之衝擊及影響。本件兩造決意在本庭以好散之方式離婚，雙
    方請求在本院判決書內，避免以口出惡言方式記載任何攻擊
    防禦方法，本院為尊重兩造當事人之程序選擇權益，並為達
    到家事法庭圓融解決家事紛爭及司法為民之理念，茲以本項
    簡易方式做成本件判決，以敷當事人之需要。
五、結論：本件原告之訴為有理由，並依民事訴訟法第 78 條，
    判決如主文。
中    華    民    國    95    年    4     月    28    日
            家事法庭法      官  彭南元
以上正本係照原本作成。
如不服本判決，應於判決送達後 20 日之不變期間內，向本院提
出上訴狀。
中    華    民    國    95    年    4     月    28    日
                    書  記  官  陳俐妙


司法院資訊處製作；財團法人民間司法改革基金會備份。
